臺灣板橋地方法院刑事判決　　　　　　 100年度訴字第1619號
公　訴　人　臺灣板橋地方法院檢察署檢察官
被　　　告　章連喜
選任辯護人　陳長甫律師
被　　　告　雷培正
選任辯護人　蔡錦得律師
上列被告因違反毒品危害防制條例案件，經檢察官提起公訴（99
年度偵字第27711 號、100 年度偵緝字第735 號），本院判決如
下：
    主  文
章連喜明知為禁藥而寄藏，累犯，處有期徒刑肆月。扣案如附表
一所示之物，均沒收之。
雷培正無罪。
    事  實
一、章連喜前於(一)民國82年間，因違反麻醉藥品管理條例案件，
    經臺灣高等法院以82年度上訴字第6444號判決判處有期徒刑
    5 年2 月、6 月、6 月，應執行有期徒刑5 年8 月，被告提
    起上訴，經最高法院以83年度台上字第676 號駁回上訴確定
    ；(二)另於85年間，因違反麻醉藥品管理條例案件，經臺灣高
    等法院以86年上訴字第3385號判決判處有期徒刑6 年、8 月
    ，應執行有期徒刑6 月6 月確定；(三)另於86年間，因違反肅
    清煙毒條例案件，經臺灣臺北地方法院以86年度易字第5868
    號判決判處有期徒刑7 月確定；(四)另於92年間，因違反毒品
    危害防制條例案件，經臺灣士林地方法院以93年度訴字第4
    號判決判處有期徒刑2 年、1 年6 月、8 月，應執行有期徒
    刑4 年確定；上開(一)所示之罪，於83年3 月9 日入監執行（
    非法吸用化學合成麻醉藥品部分前已先行確定並先執行完畢
    ），於84年7 月19日縮短刑期假釋出監，嗣經撤銷假釋執行
    ，應執行殘刑3 年5 月又22日，與(二)(三)所示之罪，接續執行
    ，於87年2 月6 日入監，於91年6 月18日因縮刑刑期假釋出
    監，嗣經撤銷假釋，應執行殘刑5 年1 月又3 日，與(四)所示
    之罪接續執行，並於92年12月12日入監執行，其後上開(一)所
    示之罪，除非法吸用化學合成麻醉藥品部分前已先行確定並
    先執行完畢外，明知為禁藥而轉讓部分經臺灣士林地方法院
    以96年度聲減字第3269號裁定減刑為有期徒刑3 月，並與非
    法販賣化學合成麻醉藥品部分定應執行有期徒刑5 年4 月確
    定；上開(二)所示之罪，非法吸用化學合成麻醉藥品部分經臺
    灣士林地方法院以96年度聲減字第3269號裁定減刑為有期徒
    刑4 月，上開(三)所示之罪經臺灣士林地方法院以96年度聲減
    字第3269號裁定減刑為有期徒刑3 月又15日，且上開(二)(三)所
    示之罪，經減刑後，並經臺灣士林地方法院以96年度聲減字
    第3269號裁定合併定應執行有期徒刑6 年6 月確定；上開(四)
    所示之罪，經臺灣士林地方法院以96年度聲減字第3269號裁
    定減刑為有期徒刑1 年、9 月、4 月，定應執行有期徒刑2
    年確定，上開(一)至(四)所示之罪接續執行後，於98年10月4 日
    因縮刑期滿執行完畢。詎仍不知悔改，其明知甲基安非他命
    分別係毒品危害防制條例所明定之第二級毒品，亦屬藥事法
    所稱之禁藥，不得擅自持有及寄藏，竟基於寄藏禁藥甲基安
    非他命之犯意，於99年10月7 日至10日間某時，在其位在臺
    北縣中和市（現改制為新北市中和區，下同）景平路239 巷
    3 號4 樓之1 居所內，因真實年籍姓名不詳之成年男子為躲
    避夜間臨檢，將如附表一編號1 、編號2 所示之潮濕綠色透
    明結晶、藍色液體（均含甲基安非他命成分）以如附表一編
    號3 所示之碗盛裝，攜至章連喜上開住處，該真實年籍姓名
    不詳之成年男子並將上開碗內所盛裝之潮濕綠色透明結晶、
    藍色液體置入章連喜家中之冰箱內，委託章連喜代為寄藏如
    附表一編號1 、編號2 所示之物，待他日較無員警臨檢、查
    緝時，再行取回，章連喜應允之，自斯時起，即非法寄藏如
    附表一編號1 、編號2 所示之物，2 日後，該真實年籍姓名
    不詳之成年男子復至章連喜上開住處，以附表一編號5 所示
    之湯匙舀取附表一編號1 所示之潮濕綠色透明結晶，並將該
    潮濕綠色透明結晶放入如附表一編號4 所示之盤子內，該真
    實年籍姓名不詳之成年男子並將上開碗、盤子、湯匙及其內
    所含之潮濕綠色透明結晶、藍色液體均放入章連喜家中之冰
    箱內，因離去時間較晚，該真實年籍姓名不詳之成年男子仍
    委請章連喜寄藏如附表一編號1 、編號2 所示之物。嗣於99
    年10月13日下午3 時30分許，為警在臺北縣中和市○○路
    239 巷口查獲章連喜，並自其口袋內扣得如附表二編號1 、
    編號2 所示之物；經警徵得其同意後，前往其上址居處搜索
    ，扣得附表二編號3 、編號4 所示之物，及附表三所示之物
    （所涉施用毒品罪嫌，業經臺灣板橋地方法院檢察署另案偵
    辦中），並在其居處之冰箱內，扣得如附表一編號1 至5 所
    示之物，而查悉上情。
二、案經案經臺北縣（現改制為新北市，下同）政府警察局中和
    第一分局移送臺灣板橋地方法院檢察署檢察官偵查起訴。
    理  由
甲、證據能力部分：
一、按被告以外之人於偵查中向檢察官所為之陳述，除顯有不可
    信之情況者外，得為證據，刑事訴訟法第159 條之1 第2 項
    定有明文。證人即被告章連喜於檢察官偵查中之陳述（證人
    即被告章連喜於檢察官偵查中關於被告雷培正為本件共犯之
    陳述，對被告雷培正而言，本質上係屬證人），查無顯不可
    信之情況，被告雷培正及辯護人亦未指出並證明證人章連喜
    之證言有何顯不可信之情況，依刑事訴訟法第159 條之1 第
    2 項規定，證人即被告章連喜於檢察官訊問時所為之陳述，
    自有證據能力，且本件審理時已傳喚證人即被告章連喜到庭
    使被告雷培正及辯護人有行使反對詰問權之機會，故證人即
    被告章連喜於檢察官偵查中之陳述，自得為證據。
二、證人即被告章連喜於警詢中之陳述，無證據能力：
    按被告以外之人於審判外之言詞或書面陳述，除法律有規定
    者外，不得作為證據，刑事訴訟法第159 條第1 項定有明文
    。查被告章連喜於警詢時就被告雷培正為共犯之陳述，本質
    上即屬證人，經核不符合刑事訴訟法第159 條之2 、第159
    條之3 、第159 條之5 等規定，應無證據能力。又我國刑事
    訴訟法基於證據裁判主義及證據能力之規定，得以作為認定
    犯罪事實之依據，以有證據能力之證據為限，惟於審判期日
    證人所為陳述與審判外之陳述相異時，可提出該證人先前所
    為自我矛盾之陳述，用來減低其在審判時證言之證明力，此
    種作為彈劾證據使用之傳聞證據，因非用於認定犯罪事實之
    基礎，不受傳聞法則之拘束。因此，被告以外之人於審判外
    之言詞或書面陳述，雖不得以之直接作為證明犯罪事實存否
    之證據，但非不得以之作為彈劾證據，用來爭執或減損被告
    、證人或鑑定人陳述之證明力（最高法院97年度台上字第10
    93、1981號判決意旨參照）。是證人即被告章連喜於警詢中
    所述，固無證據能力，但仍得作為彈劾證據。
乙、認定事實之理由及依據：
壹、有罪部分：
一、上開犯罪事實，業據被告章連喜於偵查中、本院審理時均坦
    承不諱（見99年度偵字第27711 號卷第86頁、本院100 年度
    訴字第1619號卷第189 頁背面），扣案如附表一編號1 所示
    之潮濕綠色透明結晶、附表一編號2 所示之藍色液體，分別
    送交通部民用航空局航空醫務中心及內政部警政署刑事警察
    局鑑定結果，均含有甲基安非他命成分（送驗如附表一編號
    1 所示之潮濕綠色透明結晶，驗前淨重6.8660公克，取樣0.
    0002公克，驗餘淨重6.8658公克，檢出甲基安非他命成分；
    送驗如附表一編號2 所示之藍色液體，驗前淨重33.90 公克
    ，取樣0.87公克，驗餘淨重33.03 公克，檢出甲基安非他命
    純度約38％，驗前純質淨重約12.88 公克），有交通部民用
    航空局航空醫務中心100 年1 月26日航藥鑑字第1000315 號
    毒品鑑定書、內政部警政署刑事警察局100 年1 月21日刑鑑
    字第1000007402號毒品鑑定書在卷可稽（見99年度偵字第27
    711 號卷第121 頁、第122 頁）。此外，亦有查獲現場及扣
    案物照片14張在卷可參（見99年度偵字第27711 號卷第30頁
    至第37頁背面），並有扣案如附表一編號1 至編號5 所示之
    物可佐，足見被告確有寄藏甲基安非他命之犯行。被告自白
    應與事實相符，堪予採信。
二、至公訴意旨雖認被告章連喜係犯製造第二級毒品甲基安非他
    命罪嫌云云，惟按毒品危害防制條例第4 條製造第一級至第
    四級毒品罪之「製造」，係指就原料、原素予以加工，使成
    具有特定功效之成品者而言。（最高法院93年度台上字第68
    55號判決參照）。經查：
  (一)被告章連喜於警詢時陳稱：伊曾經聽「雷培正」說，真實年
    籍姓名綽號「大象」之成年男子（下稱「大象」）向某藥廠
    購買大量感冒藥，「大象」再將這些感冒藥帶到山上提煉，
    「大象」再將第一過程的半成品拿至真實年籍姓名不詳綽號
    「阿發」之成年男子（下稱「阿發」）租屋處進行第二次提
    煉，大象再委託真實年籍姓名不詳綽號「妹仔」之成年女子
    （下稱「妹仔」）將第二次提煉之成品交給「雷培正」，由
    「雷培正」將液態安非他命拿到伊租屋處，伊曾目睹「大象
    」在「阿發」的租屋處用瓦斯爐煮東西，當時伊並不知道「
    大象」在煮哪些東西，後來伊問「雷培正」，「雷培正」跟
    伊說「大象」當時在煮的東西就是甲基安非他命云云（見99
    年度偵字第27711 號卷第9 之1 頁），惟查，縱被告章連喜
    曾聽聞他人轉述而知「大象」有製造甲基安非他命等情，然
    單純知悉他人製毒與實際參與製造毒品，實屬二事，縱認被
    告章連喜知悉「大象」製造甲基安非他命，亦收受「大象」
    製造之甲基安非他命半成品，尚難以此即逕認被告章連喜曾
    參與製造甲基安非他命之犯行。況被告章連喜就「大象」在
    「山上」提煉甲基安非他命之地點並不知情，而被告章連喜
    所稱「大象」曾在「阿發」之租屋處進行第二次提煉，惟卷
    內並無任何資料顯示有何製毒工廠確實存在之資料，則「前
    階段製毒地點」為何？是否確實有被告章連喜所稱之製毒地
    點存在？仍屬有疑，況被告章連喜僅見聞「大象」煮東西，
    所煮何物亦係聽聞他人事後轉述而認係甲基安非他命，故被
    告章連喜所見「大象」等人所煮之物，與其寄藏如附表一編
    號1 、編號2 所示之物有無相關，亦難確認。則依被告章連
    喜上開陳述，僅能得知被告章連喜曾聽聞他人轉述「大象」
    可能製造甲基安非他命，且被告章連喜可能曾至製毒之現場
    ，惟尚難據此推斷被告章連喜曾參與製造甲基安非他命之犯
    行。
  (二)扣案如附表一編號1 、編號2 所示之物，雖含有甲基安非他
    命成分，係屬甲基安非他命之半成品，然持有上開物品之原
    因甚多，可能係受他人所託而寄藏之、或為供己吸食之用而
    購得、或係他人所贈與等情，尚不得以被告章連喜持有如附
    表一編號1 所示之潮濕綠色透明結晶及如附表一編號2 所示
    之藍色液體等甲基安非他命半成品，即認被告章連喜有參與
    製造甲基安非他命。
  (三)又毒品危害防制條例第4 條第2 項所稱之製造第二級毒品，
    係指將毒品原料（麻黃素）利用相當器械設備，加入其他化
    學原料（鹽酸、氫氣、氯化鈀、硫化鈀、硫酸鋇），使之產
    生化學反應（氯化、氫化、滷化），達到質變，改變其化學
    結構，產生有成癮性之安非他命之過程。被告章連喜於檢察
    官訊問時陳稱：「雷培正」拿液態甲基安非他命過來，伊等
    都不知道要如何吸食，之後「雷培正」問別人，才說把液態
    甲基安非他命放入冰箱，就可以把液態甲基安非他命變成結
    晶狀，伊想說讓人寄放，如果結晶完全，經過別人同意，伊
    就可以免費施用等語（見99年度偵字第27711 號卷第85頁至
    第86頁），則從上揭陳述可知，被告章連喜寄藏如附表一編
    號1 、編號2 所示之物時，係為將來如經委託其寄藏甲基安
    非他命之人允許而得以施用時，較便於施用，方允許他人將
    如附表一編號1 、編號2 所示之物放置於家中冰箱內寄藏之
    ，此並非使先驅原料經化學變化形成甲基安非他命之製造過
    程，與製造第二級毒品罪之要件有間，尚難逕以製造第二級
    毒品未遂罪論擬。
  (四)再查，被告章連喜之前開居所內，除扣案如附表一編號1 、
    編號2 所示之物外，並未扣得相關之製毒器具、物品、原料
    等，如被告章連喜參與製造甲基安非他命，怎可能於最後之
    「製造地點」內，除一碗裝之藍色液體，及潮濕綠色透明結
    晶外，皆無任何製毒器具、物品、原料，而僅以到處皆可取
    得之家用之冰箱，以冰存方式「製造」甲基安非他命，並以
    家用之碗、盤，盛裝「製造」而成之甲基安非他命？又被告
    章連喜如參與製造甲基安非他命之過程，因其知悉所涉罪刑
    甚重，通常亦會有相當之防範措施，又豈會甘冒被查獲之風
    險，由共犯經歷遙遠路程，而僅運送「一碗藍色液體」，專
    程拿至被告章連喜之住處，僅為使用隨處可得之一般家用冰
    箱使甲基安非他命結晶而完成製造之最後階段？此與一般製
    毒之情節亦顯不相符。
  (五)末查，本件查無監聽譯文、通聯記錄等相關資料，足資證明
    被告章連喜曾參與製毒場所之洽購原料、試劑、器具或設備
    等行為，亦無任何證據顯示被告章連喜與其他真實年籍姓名
    之成年人有參與共同謀議製毒，或有其他共同行為分擔等情
    事，則公訴意旨以被告章連喜居所扣得如附表一編號1 、編
    號2 所示之物，即認被告章連喜參與前揭製造甲基安非他命
    之製毒過程云云，並無依據，併此敘明。
三、綜上，本件被告章連喜寄藏甲基安非他命，事證明確，被告
    章連喜犯行洵堪認定，應依法論科。
四、論罪科刑：
  (一)按甲基安非他命固為毒品危害防制條例第2 條第2 項第2 款
    所明定之第二級毒品，惟甲基安非他命係為安非他命之衍生
    物，前亦經中央衛生主管機關行政院衛生署公告列為不准登
    記藥品及禁止使用，是甲基安非他命自亦屬藥事法第22條第
    1 項第1 款所規定之禁藥。本件被告章連喜受真實年籍姓名
    不詳之成年男子之託，代為藏放上開甲基安非他命，核其所
    為，係犯藥事法第83條第1 項之明知為禁藥而寄藏罪。被告
    章連喜因寄藏而持有禁藥甲基安非他命，其持有之低度行為
    為高度之寄藏行為所吸收，不另論罪。
  (二)公訴意旨認被告章連喜所為，係犯毒品危害防制條例第4 條
    第2 項之製造第二級毒品罪，並與「大象」、「阿發」、「
    妹仔」及雷培正有犯意聯絡，行為分擔，而應論以共同正犯
    ，容有未洽，業經本院認明如前，惟製造第二級毒品，與寄
    藏第二級毒品之基本犯罪事實相同，且就此寄藏毒品之事實
    業於本院審理時使被告章連喜及選任辯護人有為實質答辯、
    辯護之機會，對其等刑事辯護防禦權並不生不利影響，本院
    自仍應予以審理，並依法變更起訴法條。
  (三)又被告章連喜於本件案發時所採尿液經送驗結果，固呈甲基
    安非他命陽性反應，有臺灣檢驗科技股份有限公司濫用藥物
    檢驗報告1 份在卷可稽（見99年度偵字第27711 號卷第123
    頁），惟被告章連喜於偵查中供承係於查獲當日上午9 時許
    ，在家中施用毒品甲基安非他命等語（見99年度偵字第2771
    1 號卷第11頁），於本院審理時則陳稱：伊係吸食附表二編
    號3 、編號4 所示之甲基安非他命，吸完以後要去買附表二
    編號1 、編號2 所示之甲基安非他命要吸食等語（見本院
    100 年度訴字第1619號卷第187 頁、第188 頁），而本件被
    告章連喜持有扣案如附表一編號1 、編號2 所示之物之目的
    係為真實年籍姓名不詳之成年男子保管，與因施用而持有之
    目的不同，是本件被告章連喜持有如附表一編號1 、編號2
    所示之物係另行起意，與其施用毒品之行為無涉，併予說明
    。
  (四)被告章連喜前有如事實欄所載犯罪科刑及執行完畢之紀錄，
    有臺灣高等法院被告全國前案紀錄表1 份在卷可稽，其於有
    期徒刑執行完畢5 年以內，故意再犯本件有期徒刑以上之罪
    ，為累犯，應依刑法第47條第1 項加重其刑。
  (五)至被告章連喜之辯護人主張：被告章連喜係犯毒品危害防制
    條例第11條之罪，供出毒品來源，因而查獲其他正犯或共犯
    者，減輕或免除其刑云云。惟查，被告寄藏如附表一編號1
    、編號2 所示之物，受人委託代為保管，其保管之本身，亦
    屬持有，持有係受寄之當然結果，不另論罪，業如前述，且
    法律之適用有其一致性，除有特別規定外，不得割裂適用（
    最高法院99年度臺上字第15號判決意旨參照），是以被告章
    連喜此部分所為係依藥事法第83條第1 項論罪科刑，自無從
    割裂適用而另依毒品危害防制條例第17條第1 項規定減輕其
    刑，併此敘明。
  (六)爰審酌被告章連喜明知毒品對個人身體及社會秩序之危害，
    竟受人所託寄藏如附表一編號1 、編號2 所示之甲基安非他
    命，並考量被告章連喜坦承寄藏甲基安非他命等犯後態度，
    及其犯罪之目的、手段、智識程度及生活狀況等一切情狀，
    量處如主文所示之刑，以資懲儆。
  (七)沒收：
    1.扣案如附表一編號1 、編號2 所示之物，係被告犯本案之
      罪所寄藏之禁藥，既屬經查獲之違禁物，應依刑法第38條
      第1 項第1 款規定宣告沒收；又毒品鑑驗一般係以傾倒之
      方式，將碗、盤子內之第二級毒品甲基安非他命倒出而與
      盛裝容器分離而秤重，然無論依何種方式分離，容器內分
      別均有極微量之第二級毒品甲基安非他命殘留，是足認如
      附表一編號3 所示之碗、編號4 所示之盤子，及在盤子內
      如附表一編號5 所示之湯匙，其內分別均有極微量甲基安
      非他命殘留而無法析離，應整體視為查獲之甲基安非他命
      ，均應依刑法第38條第1 項第1 款規定宣告沒收；至鑑驗
      用罄之甲基安非他命，既已滅失，自無庸再予以宣告沒收
      。
    2.扣案如附表二編號1 至編號4 所示之物，係被告章連喜另
      案吸食之甲基安非他命，業據被告章連喜於本院審理時陳
      述明確（見本院100 年度訴字第1619號卷第187 頁至第18
      7 頁背面），該毒品自應於被告章連喜所犯施用毒品之罪
      項下宣告沒收，自無從於本件被告章連喜主刑項下併為諭
      知沒收。
    3.扣案如附表三所示之物，無證據證明與本件有關，爰均不
      宣告沒收。公訴意旨認扣案如附表三編號3 所示之分裝勺
      1 支係被告章連喜所有，且係供本件犯罪所用之物，應依
      刑法第38條第1 項第2 款規定沒收，尚有未洽，併此敘明
      。
貳、無罪部分：
  (一)公訴意旨略以：被告雷培正與章連喜及姓名年籍不詳綽號「
    大象」、「阿發」、「妹仔」等人均明知甲基安非他命係毒
    品危害防制條例第2 條第2 項第2 款所列管之第二級毒品，
    依法不得製造之，竟仍共同基於製造第二級毒品甲基安非他
    命之犯意，於不詳時、地，開始製造甲基安非他命，並將製
    造工廠及製程分成數階段，以章連喜位在臺北縣中和市○○
    路239 巷3 號4 樓之1 居所，作為製造甲基安非他命最後加
    工結晶之處。雷培正於99年10月13日前某日某時許，將半成
    品液態甲基安非他命（俗稱滷水）送往章連喜上址居所，放
    置於冰箱內待其結晶為甲基安非他命成品云云，因認被告雷
    培正涉犯刑法第4 條第2 項製造第二級毒品罪嫌。
  (二)按犯罪事實應依證據認定之，無證據不得認定犯罪事實；又
    不能證明被告犯罪者，即應諭知無罪之判決，刑事訴訟法第
    154 條第2 項、第301 條第1 項分別定有明文。復按被告或
    共犯之自白，不得作為有罪判決之唯一證據，仍應調查其他
    必要之證據，以察其是否與事實相符，刑事訴訟法第156 條
    第2 項亦有所規定。又上開規定之立法目的乃欲以補強證據
    擔保自白之真實性；亦即以補強證據之存在，藉之限制自白
    在證據上之價值。而所謂補強證據，則指除該自白本身外，
    其他足資以證明自白之犯罪事實確具有相當程度真實性之證
    據而言。雖其所補強者，非以事實之全部為必要，但亦須因
    補強證據與自白之相互利用，而足使犯罪事實獲得確信者，
    始足當之，最高法院74年台覆字第10號判例意旨復可參照。
  (三)公訴人認被告雷培正涉犯本件製造第二級毒品罪嫌，無非係
    以同案被告即證人章連喜於警詢及檢察官訊問時之證述、扣
    案如附表一編號1 至編號4 所示之物為其主要論據。訊據被
    告雷培正堅決否認有本件製造第二級毒品之犯行，辯稱：伊
    雖曾至章連喜家中，但並未拿如附表一編號1 、2 所示之甲
    基安非他命給章連喜等語。
  (四)經查：
    1.證人即同案被告章連喜於警詢時證稱：扣案如附表一編號
      1 、編號2 所示之物係雷培正拿過來放伊這裡的，雷培正
      到對面的東帝士大樓找「大象」的女友「妹仔」，「大象
      」傳了一通簡訊給「妹仔」，請她把液態的安非他命交給
      雷培正，雷培正跟伊說，如附表一編號1 、編號2 所示之
      物係「大象」從感冒藥裡提煉出來的，大象是向某藥廠購
      買大量感冒藥，再將感冒藥帶到山上去提煉，並將第一過
      程的半成品拿到「阿發」的租屋處進行第二次提煉，「大
      象」再委託「妹仔」將第二次提煉之成品交給雷培正，雷
      培正再將這些液態安非他命拿到伊租屋處，伊去過「阿發
      」家裡，目睹「大象」用瓦斯爐煮東西，當時伊並不知大
      象在煮什麼，後來伊問雷培正，雷培正跟伊說大象當時在
      煮的就是甲基安非他命，雷培正是把碗裝的甲基安非他命
      交給伊，但他不算製造的人云云（見99年度偵字第27711
      號卷第9 之1 頁）；於檢察官訊問時證稱：在伊家中扣得
      的半成品甲基安非他命係雷培正放在伊家冰箱內，當時雷
      培正說有個液體的東西，叫伊回家，伊回家後問雷培正那
      是什麼，雷培正說他也不知道云云（見99年度偵字第2771
      1 號卷第75頁），於本院審理時則證稱：雷培正曾去過伊
      位於新北市○○區○○路239 巷3 號4 樓之1 的居所，大
      概去過4 到6 次，雷培正曾經拿過液態甲基安非他命到伊
      上開處所，時間約在99年10月7 日至10日左右，那天伊在
      外面，雷培正打電話給伊，說要到伊住處，雷培正上樓後
      ，才說了那東西，伊說：「這是什麼東西？」，雷培正說
      ：「是安非他命。」，然後說係別人打簡訊給他，叫他去
      對面的東帝士大樓拿，東帝士大樓就在伊家的對面，然後
      雷培正告訴伊「阿發」製作的過程，講完後就把東西放在
      冰箱裡面，原本伊要叫雷培正拿走，但雷培正怕晚上會臨
      檢，所以就說先放伊家冰箱裡，過兩天後，雷培正的朋友
      跟他說冰在冰箱裡面可以結晶，另外伊曾至「阿發」那邊
      ，因伊跟雷培正約好要去修電腦，時間太早，所以伊繞到
      那邊去，「阿發」家的廚房就在旁邊，當時伊問「大象」
      ：「阿發在幹麻？」，「大象」回伊說：「阿發在煮東西
      。」，伊也不確定是煮什麼，因為煮的東西是水，用盤子
      煮，至於伊後來有沒有問雷培正是不是安非他命伊忘記了
      云云（見本院100 年度訴字第1619號卷第176 頁至第177
      頁背面），則從被告章連喜之證詞可知，被告章連喜於警
      詢時先證稱其曾在「製毒現場」目睹「大象」在煮東西，
      並由被告雷培正告知「大象」正在製造甲基安非他命，於
      偵查時復稱雷培正拿如附表一編號1 、編號2 所示之物至
      其家中時，雷培正亦不知該液體為何物，於本院審理時卻
      稱，雷培正於拿如附表一編號1 、編號2 所示之物至其家
      中時，即告知其如附表一編號1 、編號2 所示之物係甲基
      安非他命，並一併告知「阿發」的製毒流程，及其前於「
      製毒現場」係目睹「阿發」在煮東西，但不能確定是否為
      甲基安非他命，則被告章連喜所述，前後仍有不一，其所
      述是否屬實，非屬無疑。
    2.被告雷培正陳稱：伊沒有拿附表一編號1 、編號2 所示之
      物，伊雖曾經至被告章連喜家中，那時係因伊和女友吵架
      ，所以伊去找章連喜，當時伊女友報警說伊被綁架，後來
      管區去章連喜那邊找伊等語（見100 年度偵緝字第735 號
      卷第20頁）；於本院審理時陳稱：伊第一次去找章連喜時
      ，係在100 年9 月底，當時伊和伊女友一起去，第二次係
      伊和伊女友吵架，伊就到章連喜家中坐一下，後來伊女朋
      友報案說伊被綁架等語（見本院100 年度訴字第1619號卷
      第182 頁、第182 頁背面），上揭證述僅可證明被告雷培
      正曾至被告章連喜之住處，惟被告雷培正至被告章連喜住
      處之原因甚多，尚不得以被告雷培正曾至被告章連喜上開
      住處，即遽認被告雷培正曾交付如附表一編號1 、編號2
      所示之物予章連喜，及被告雷培正參與製造甲基安非他命
      之犯行。
    3.又被告章連喜稱被告雷培正拿碗裝甲基安非他命至其家中
      時，曾有監視器畫面錄得相關影像，惟遍關卷內，並無任
      何影像資料顯示被告雷培正確有拿碗裝甲基安非他命至被
      告章連喜家中乙節，又該案並未調到相關畫面，且時間距
      離已遠，監視器畫面已無保留等情，有臺灣板橋地方法院
      檢察署公務電話記錄單在卷可稽（見99年度偵字第27711
      號卷第150 頁），復查無相關通聯記錄顯示被告雷培正曾
      於99年10月7 日至99年10月10日間，與被告章連喜聯繫寄
      放如附表一編號1 、編號2 所示之物等情，參以毒品持有
      者之指證，依毒品危害防制條例第17條之規定，供出毒品
      來源而破獲者，得減輕其刑，其憑信性於通常一般人已有
      所懷疑，為防範持有毒品者作利己損人之不實供述，以邀
      上開減輕其刑寬典，縱自形式上觀察，並無瑕疵，自須以
      其他補強證據擔保該項供述之真實性，始得作為判斷之依
      據，惟本件除同案被告章連喜之單一指述外，無其他證據
      足資以證明被告章連喜所述確具有相當程度之真實性，是
      尚難僅以被告章連喜之證述，即推認被告雷培正有製造甲
      基安非他命之犯行。
    4.另公訴人雖以提出扣案如附表一編號1 、編號2 所示之物
      及其鑑定報告書，作為本件被告雷培正涉犯製造第二級毒
      品犯行之證據，然上開證物係於被告章連喜家中扣得，僅
      能證明被告章連喜自某處取得如附表一編號1 、編號2 所
      示之物，然均無相關證據證明該物確係被告雷培正攜至被
      告章連喜住處及被告雷培正曾參與製造甲基安非他命之犯
      行，是不得僅以被告章連喜家中扣得如附表一編號1 、編
      號2 所示之物，及被告章連喜指稱係被告雷培正拿至其家
      中云云，即據以推論被告雷培正有持有如附表一編號1 、
      編號2 所示之物或參與製造甲基安非他命之犯行。
  (五)綜上所述，被告雷培正上開所辯尚非無據，就其是否有參與
    本件製造第二級毒品仍有合理的懷疑存在，公訴人所提出之
    上揭證據，不足為不利於被告雷培正之犯罪事實之認定，此
    外，復無其他證據足認被告雷培正有公訴人所指製造第二級
    毒品之犯行，本件不能證明被告雷培正犯罪，揆諸首揭說明
    ，自應諭知被告無罪之判決。
據上論斷，應依刑事訴訟法第299 條第1 項前段、第300 條、第
301 條第1 項，藥事法第83條第1 項，刑法第11條前段、第47條
第1 項、第38條第1 項第1 款，判決如主文。
本案經檢察官周芳怡到庭執行職務。
中    華    民    國   100    年    12    月    8     日
                刑事第十二庭審判長法  官  曾淑娟
                                  法  官  曹惠玲
                                  法  官  廣于霙
如不服本判決，應於收受送達後10日內向本院提出上訴書狀，其
未敘述上訴之理由者並得於提起上訴後10日內向本院補提理由書
（均須按他造當事人之人數附繕本）「切勿逕送上級法院」。
以上正本證明與原本無異。
中    華    民    國   100    年    12    月    8     日
                                  書記官  鍾惠萍
附表一
 ┌──┬─────┬─────────┬─────────┐
 │編號│品項      │數量或重量        │備註              │
 ├──┼─────┼─────────┼─────────┤
 │    │潮濕綠色透│壹袋，驗餘淨重陸點│驗前淨重陸點捌陸陸│
 │ 1  │明結晶    │捌陸伍捌公克。    │零公克，取樣零點零│
 │    │          │                  │零零貳公克，驗餘淨│
 │    │          │                  │重陸點捌陸伍捌公克│
 │    │          │                  │，檢出甲基安非他命│
 │    │          │                  │成分，鑑驗用罄部分│
 │    │          │                  │，已不存在，自不得│
 │    │          │                  │宣告沒收。        │
 │    │          │                  ├─────────┤
 │    │          │                  │交通部民用航空局航│
 │    │          │                  │空醫務中心100 年1 │
 │    │          │                  │月26日航藥鑑字第10│
 │    │          │                  │00315 號毒品鑑定書│
 ├──┼─────┼─────────┼─────────┤
 │ 2  │藍色液體  │壹瓶，驗餘淨重拾│驗前淨重拾點玖│
 │    │          │點零公克。    │公克，取樣零點捌柒│
 │    │          │                  │公克，驗餘淨重拾│
 │    │          │                  │點零公克，檢出│
 │    │          │                  │甲基安非他命純度約│
 │    │          │                  │百分之拾捌，驗前│
 │    │          │                  │純質淨重約拾貳點捌│
 │    │          │                  │捌公克；檢出麻黃│
 │    │          │                  │純度約百分之柒，驗│
 │    │          │                  │前純質淨重約貳點│
 │    │          │                  │柒公克；檢出假麻黃│
 │    │          │                  │純度約百分之壹，│
 │    │          │                  │驗前純質淨重約零點│
 │    │          │                  │公克。鑑驗用罄│
 │    │          │                  │部分，已不存在，自│
 │    │          │                  │不得宣告沒收。    │
 │    │          │                  ├─────────┤
 │    │          │                  │內政部警政署刑事警│
 │    │          │                  │察局100 年1 月21日│
 │    │          │                  │刑鑑字第1000007042│
 │    │          │                  │號毒品鑑定書      │
 ├──┼─────┼─────────┼─────────┤
 │ 3  │碗        │壹個              │用以盛裝如附表一編│
 │    │          │                  │號2 所示之物      │
 │    │          │                  │                  │
 ├──┼─────┼─────────┼─────────┤
 │ 4  │盤子      │壹個              │用以盛裝如附表一編│
 │    │          │                  │號1 所示之物      │
 │    │          │                  │                  │
 │    │          │                  │                  │
 ├──┼─────┼─────────┼─────────┤
 │ 5  │湯匙      │壹支              │置於附表一編號4 所│
 │    │          │                  │示之盤子內，沾有甲│
 │    │          │                  │基安非他命殘渣    │
 └──┴─────┴─────────┴─────────┘
附表二
 ┌──┬─────┬─────────┬─────────┐
 │編號│品項      │數量或重量        │備註              │
 ├──┼─────┼─────────┼─────────┤
 │    │甲基安非他│壹包（含包裝袋），│                  │
 │ 1  │命        │毛重壹點貳公克，淨│                  │
 │    │          │重壹點零伍公克。  │                  │
 ├──┼─────┼─────────┼─────────┤
 │    │甲基安非他│壹包（含包裝袋），│                  │
 │ 2  │命        │毛重壹點貳公克，淨│                  │
 │    │          │重壹點零伍公克。  │                  │
 ├──┼─────┼─────────┼─────────┤
 │    │甲基安非他│壹包（含包裝袋），│                  │
 │ 3  │命        │毛重零點肆公克，淨│                  │
 │    │          │重零點貳伍公克。  │                  │
 ├──┼─────┼─────────┼─────────┤
 │    │甲基安非他│壹包（含包裝袋），│                  │
 │ 4  │命        │毛重零點貳公克，淨│                  │
 │    │          │重零點零伍公克。  │                  │
 └──┴─────┴─────────┴─────────┘
附表三
 ┌──┬─────┬─────────┬─────────┐
 │編號│品項      │數量或重量        │備註              │
 ├──┼─────┼─────────┼─────────┤
 │    │吸食器    │壹組              │與本案無關        │
 │ 1  │          │                  │                  │
 ├──┼─────┼─────────┼─────────┤
 │    │分裝袋    │玖拾伍個          │與本案無關        │
 │ 2  │          │                  │                  │
 ├──┼─────┼─────────┼─────────┤
 │ 3  │分裝勺    │壹支              │與本案無關        │
 ├──┼─────┼─────────┼─────────┤
 │ 4  │NOKIA 手機│壹支              │與本案無關        │
 │    │（含SIM 卡│                  │                  │
 │    │，手機門號│                  │                  │
 │    │0000000000│                  │                  │
 │    │號，手機續│                  │                  │
 │    │碼00000000│                  │                  │
 │    │21CA      │                  │                  │
 └──┴─────┴─────────┴─────────┘
附錄論罪科刑法條：
藥事法第83條
明知為偽藥或禁藥，而販賣、供應、調劑、運送、寄藏、牙保、
轉讓或意圖販賣而陳列者，處7 年以下有期徒刑，得併科新臺幣
5 百萬元以下罰金。
犯前項之罪，因而致人於死者，處7 年以上有期徒刑，致重傷者
，處3 年以上12年以下有期徒刑。
因過失犯第1 項之罪者，處2 年以下有期徒刑、拘役或科新臺幣
30萬元以下罰金。
第1 項之未遂犯罰之。